臺灣臺中地方法院民事判決　九十四年度婚字第四三八號
　　原　　　告　　李國義
　　被　　　告　　甲○○
右當事人間請求離婚事件，本院於民國九十四年四月八日言詞辯論終結，判決如左：
    主　　　文
准原告與被告離婚。
訴訟費用由被告負擔。
    事實及理由
一、原告主張：兩造於民國八十五年間結婚，現仍於婚姻關係存續期間，詎被告罔顧
    倫常，違背夫妻間應有之貞操義務，在外與訴外人黃原柱通姦，為原告所發覺，
    業經臺中地方法院檢察署檢察官偵辦起訴，並經本院刑事庭以九十三年度易字第
    一八二七號刑事判決有罪在案，嗣經確定，被告置婚姻關係之神聖與家庭生活之
    完滿於不顧，原告自得依民法第一千零五十二條第一項第二款之規定訴請判決離
    婚。並聲明：如主文所示。
二、被告方面：通姦罪部分已經確定，惟與實情不符，其中據以定罪之證據之錄音帶
    是原告逼被告所說的等語，並聲明：原告之訴駁回。
三、得心證之理由
  （一）原告主張兩造現仍於婚姻關係存續期間，及被告違背夫妻貞操義務，與訴外
        人黃原柱通姦，並經本院刑事庭以九十三年度易字第一八二七號刑事判決有
        罪在案，嗣經確定等情，並據原告提出該刑事判決書影本一份為證。被告固
        到庭辯稱：原告所述之事實與實情不符，其中據以定罪之證據之錄音帶是原
        告逼被告所說的云云。經查：
      １被告與訴外人黃原柱之錄音帶內容部分：
　　　　被告：原告每去每一家旅館，均告訴旅館的人，我們二人有去，把錄影帶拿
　　　　出來就有新台幣（下同）十萬元可拿，原告有拿一卷回來。黃原柱：什麼一
　　　　卷？妳有跟他說哪一家嗎。被告：其未告知原告哪一家，其亦未說哪一家。
　　　　原告昨天回來就放錄影帶給我看，我看不清楚到底有沒有到旅館。黃原柱：
　　　　原告有沒有拍到車子。被告：我哪裡知道？我才問你的，不然我怎麼知道。
　　　　黃原柱：原告如何說。被告：你與原告調解，看原告如何處理，你一直躲有
　　　　沒有用。黃原柱：我跑給原告追呀，他追得到我嗎。被告：原告說要到法院
　　　　告我呀，拿那一張到法院告。黃原柱：原告不要拿，對不對。說難聽一點，
　　　　抵多抓去關而已，有什麼差別。被告：你要如何處理。我們二人湊一湊給他
　　　　就沒事了，我們如果拿錢給原告，原告就不會告啦。黃原柱：現在十萬元有
　　　　在妳身上嗎。被告：我還沒去拿，但我有跟我妹妹講好啦，還欠十萬元。黃
　　　　原柱：再跟原告延期，不可以延嗎。被告：當初我跟你說過，我們在一起，
　　　　如果被原告知道，會很淒慘，你說遇到再來講。黃原柱：我哪知道原告會知
　　　　道。參諸被告與黃原柱照之上開對話內容，足可認定渠等確實交往甚為親密
　　　　，並有一起前往某汽車旅館或旅社之事實至明。
      ２兩造被告之錄音帶內容部分：
      　原告：那天究竟發生什麼情形。被告：哪一天。原告：妳去喝茶那一天。被
　　　　告：跟你說這樣，已經說過幾百遍了，你一直重複。原告：妳們之前就發生
　　　　關係嗎？還是去喝泡沫紅茶那一次。被告：僅有喝茶那一次而已，坐在那裡
　　　　聊天，聊完就就回家，黃原柱載我回家。原告：妳不是說黃原柱載妳去汽車
　　　　旅館。被告：對呀！要載我回家。原告：要載妳回家，再來呢。被告：不知
　　　　道怎麼，說一說就到那裡去了。原告：是黃原柱約妳去汽車旅館的嗎。被告
　　　　是呀。原告：黃原柱說要去汽車旅館。被告：是呀！你還一直問。原告：妳
　　　　跟黃原柱如何說。被告：不要啦，這樣好嗎？我有老公了。原告：妳不知道
　　　　黃原柱要載妳去汽車旅館嗎？他要載妳去，妳知道嗎。被告：知道。原告：
      　原告：進去汽車旅館以後，兩人有發生姦情是嗎。被告：對呀！你問這個很
      　重要嗎。原告：妳跟黃原柱去汽車旅館幾次。被告：去一次而已。原告：妳
　　    說事實出來就好了，妳有沒有跟他去旅館睡覺發生姦情。被告：我有跟他開
      　房間睡覺過了。依照兩造上開對話之內容，被告已經明確承認與黃原柱前往
      　某汽車旅館發生性關係之事實。被告雖然辯解稱：原告要其說謊，佯稱其與
　　    黃原柱通姦，否則要毆打被告云云。然據上開之錄音帶內容，原告客觀上尚
      　難知悉有毆打被告之行為，被告亦非要故意刺激原告，而為上開陳述。
      ３黃原柱與原告前訂立切結書，該切結書之訂立時、地，係在紅茶店公開場所
　 　   為之，參諸切結書內容註明黃原柱需給付原告新臺幣二十萬元。衡諸常情，
      　倘被告與黃原柱未有姦情，被告無意離婚，渠等更無長相私守之意欲，何需
        給付原告二十萬元。何須懼怕原告之無理取鬧，顯見被告確與黃原柱發生不
        軌之情。本院依職權調閱本院九十三年易字第一八二七號妨害家庭事件、臺
        灣高等法院臺中分院九十三年易字第一八二七號妨害家庭事件、臺灣臺中地
        方法院檢察署偵查九十二年度發查字第七一三號妨害家庭、九十二年度偵續
        字第二六九號妨害家庭事件九十二度偵字第一二０九八號妨害家庭事件卷宗
        ，核閱屬實。綜上所陳，被告所爭執之事實，顯非有理，該刑事判決既經確
        定在案，此亦為被告所不爭執。從而，被告既與第三人發生通姦行為，並經
        本院判決確定在案，原告之主張，自堪認為真實。
  （二）按夫妻之一方與人通姦者，他方得向法院請求判決離婚，民法第一千零五十
    　　二條第一項第二款定有明文。被告與訴外人黃原柱通姦之事實既經認定，揆
    　　諸首開規定，原告於九十四年三月九日提起本件訴訟，據以請求判決准與被
        告離婚，既未逾民法第一千零五十三條所規定之六個月除斥期間，核屬正當
        ，應予准許。
　（三）本件事證已臻明確，兩造其餘攻擊防禦方法，經審酌後認與判決結果不生影
　　　　響，爰不一一論述，併此敘明。
四、訴訟費用之依據：民事訴訟法第七十八條。
中　　　華　　　民　　　國　　九十四　　年　　　四　　　月　　二十二　　日
                              臺灣臺中地方法院家事法庭
~B法　　　官　林洲富
右為正本係照原本作成。
如對本判決上訴，須於判決送達後二十日內，向本院提出上訴狀，同時表明上訴理由
（須附繕本）。
中　　　華　　　民　　　國　　九十四　　年　　　四　　　月　　二十二　　日
~B書　記　官
